臺灣臺北地方法院刑事裁定　　　　　　　94年度聲再字第14號
　　再審聲請人
　　即受判決人　甲○○
　　　　　　　　　　　　樓
　　選任辯護人　黃坤鍵律師
上列聲請人因竊盜案件，對於本院合議庭中華民國九十四年五月
二十六日九十四年度簡上字第二○號第二審確定判決（臺灣臺北
地方法院檢察署九十三年度偵字第一九六五八號，本院九十三年
度簡字第三○四九號），聲請再審，本院裁定如下：
      主      文
再審之聲請駁回。
      理      由
一、聲請再審意旨略以：再審聲請人即受判決人甲○○前因「於
    民國九十三年十一月三日下午一時三十分許，在臺北市○○
    區○○路一段五一巷二號二樓之波達拉藝品店內，趁店員不
    注意之際，竊取展示櫃中之天鐵一個，當場為店員查獲」之
    情，經本院以九十四年度簡上字第二○號（下簡稱原審）判
    決處有期徒刑三月確定，惟原判決認定事實、理由具刑事訴
    訟法第四百二十一條規定之再審事由，而有下列重要證物、
    證人，漏未審酌，致有違誤，為此，聲請再審等語。
  (一)就遭竊物品「天鐵」究否為波達拉藝品店所有乙節：無論本
    件證人扎西秋準或波達拉藝品店皆未提出該天鐵為其所有之
    證據，於此完全未提供任何商品之購入憑證或其他類此證據
    下，不附理由地採認該系爭天鐵並非聲請人所有而係「波達
    拉藝品店」所有？且聲請人於原審中於九十三年十二月二十
    八日上訴理由狀中已抗辯：該天鐵乃民國八十七年、八十八
    年間於士林夜市向一位擺地攤的西藏人洛桑寶所購入，並陳
    明證人洛桑寶之地址（臺北市○○街三十三號二樓之一）請
    求調查，並提出聲請人平日即相當喜好此類西藏佛教文物，
    並時常向各地之商家購買此類文物，聲請人不但一一詳列此
    類西藏文物之明細，更清清楚楚說明購入之商家或人，並附
    上聲請人家中其他收藏品之照片，惟原審亦未傳查、復於判
    決理由中亦未說明，亦屬重要證據漏未審酌（聲請狀中誤載
    為刑事訴訟法第四百二十二條之再審事由）。
  (二)波達拉藝品店內平時係設有監視攝影器，若原審認為聲請人
    確實有竊取任何物品之行為，調取或先行扣押案發當日之影
    帶內容亦可探知當時之實情，豈料原審竟未調閱該監視插影
    器所拍攝之內容，即採信單一證人札西秋準之片面陳述即逕
    予推認犯罪事實，原審此部分之漏未斟酌重要證據之違法亦
    足以影響判決。
二、按不得上訴於第三審法院之案件，除刑事訴訟法第四百二十
    條規定外，其經第二審確定之有罪判決，如就足生影響於判
    決之重要證據漏未審酌者，亦得為受判決人之利益，聲請再
    審，刑事訴訟法第四百二十一條定有明文。是本條所規定者
    須為足生影響於判決之重要證據，未經原確定判決審酌者，
    始足當之，茍業經原確定判決審酌，或非足生影響於判決之
    重要證據，均不得據以聲請再審。
三、查聲請人確涉有竊盜之事實，其據以認定該事實之證據，均
    經原確定判決詳予審酌、論斷，亦據本院調取該案全卷查明
    屬實：
  (一)就該天鐵所有權之證據：
    1.證人洛桑寶未為傳查之部分：由聲請人提出之三十三張文
      物照片中可知，其中向證人洛桑寶購買者，僅有二件，顯
      屬少數，且聲請人所陳之證人洛桑寶之待證事實係「夜市
      擺攤者面對眾多顧客，回憶就六、七年前少於攤內購買物
      品者，曾至攤內購買一價值五千元物品」，何能鍥求？再
      原確定判決中亦已載明：「證人札西秋準於本院九十四年
      四月六日審理時證稱：九十三年十一月三日我在波達拉藝
      品店負責看店，被告當天去店裡看天鐵的東西，我們本來
      是放在玻璃展示櫃有鎖起來，被告叫我打開玻璃展示櫃之
      抽屜拿出來給他看。然後他拿在手上看很久，我在櫃台裡
      面，因為被告有左右張望，所以我懷疑被告，我在櫃台裡
      面低下頭來整理別的東西，然後我就親眼看到被告把手上
      我拿給他的天鐵放在口袋裡面。且被告放天鐵進去，口袋
      有零錢發出聲音，我就跑出櫃台把他給抓住。當時公司裡
      面只有我跟一個店員在，我要叫男店員過來幫我，打電話
      給老闆娘，被告就拉住我不讓我打電話，被告一直拜託我
      不要打電話，要賠我錢。這個天鐵價值約一萬多元台幣，
      由於天鐵是老闆在西藏買的所以沒有證明文件等語（本院
      審判筆錄參照）。由證人札西秋準上開證述內容可知，由
      於被告在店內即左右張望，使證人札西秋準早有警覺而注
      意被告之一舉一動，故其親眼看到被告將天鐵置入自身口
      袋等情」，是於無其他證據、判決足資認定證人扎西秋準
      所證係屬偽證，而相較證人洛桑寶係「夜市擺攤者面對眾
      多顧客，回憶就六、七年前少於攤內購買物品者，曾至攤
      內購買一價值五千元物品」，該證人洛桑寶之證述顯難動
      搖證人扎西秋準：「於無關於己、與聲請人無仇隙者，事
      發當日、其後一致」之指證，其可信度灼然。故縱有證人
      洛桑寶之人、且能傳喚證人洛桑寶到庭，亦無可認係「足
      生影響於判決之重要證據」。
    2.至聲請人提出之「文物照片」無一為本件「天鐵」，無法
      就此認定「天鐵」屬聲請人所有，僅得認定聲請人有收集
      文物之嗜好，此非足得影響判決結果之重要證據至明。
    3.另證人扎西秋準亦於原審證稱：天鐵於西藏購買，並無購
      入證明等情明確（參見原審卷第四五頁），是亦無聲請人
      所指之漏未調查「請求證人或波達拉藝品店提出購買憑證
      」等證據未為審查。
  (二)就現場監視錄影帶漏未審酌乙節：現場究否存有「監視器錄
    影帶」等情，已經證人扎西秋準於警訊中證述：雖有錄影監
    視器，但無法攝得該展示櫃位置等語在卷（見偵查卷第十頁
    ），且聲請人於上訴理由狀中亦表明：到場員警亦已查詢監
    視錄影帶而未可得等情，是並無聲請人所稱之「錄得展示櫃
    可供調取之監視器錄影帶」之證物存在，原審未為調取酌參
    ，自無可認係屬「得足以影響判決結果之證據未予審酌」。
  (三)從而，其據以聲請再審，顯非足生影響於判決之重要證據，
    至為明灼，揆諸前開說明，其前開聲請，核非有據。
四、綜上所述，本件再審聲請人對於原確定判決聲請再審，經核
    並無理由，應予駁回。
據上論結，應依刑事訴訟法第四百三十四條第一項，裁定如主文
。
中　　華　　民　　國　　94　　年　　10　　月　　20　　日
                  刑事第四庭  審判長法　官  劉慧芬
                                    法　官  黎惠萍
                                    法　官  郭惠玲
不得抗告。
上正本證明與原本無異。
                                    書記官  鄭雅文
中　　華　　民　　國　　94　　年　　10　　月　　21　　日
